【裁判字號】    94,上訴,3544
【裁判日期】    950105
【裁判案由】    毒品危害防制條例
【裁判全文】
臺灣高等法院刑事判決                94年度上訴字第3544號
上  訴  人    臺灣板橋地方法院檢察署檢察官
被      告    甲○○
上列上訴人因被告違反毒品危害防制條例案件，不服臺灣板橋地
方法院94年度訴字第1646號，中華民國94年9 月23日第一審判決
（起訴案號：臺灣板橋地方法院檢察署94年度毒偵字第3335號及
移送併辦：同署94年度毒偵字第5870號），提起上訴，本院判決
如下：
    主  文
原判決撤銷。
甲○○連續施用第一級毒品，累犯，處有期徒刑捌月。
扣案之第一級毒品海洛因貳包（毛重壹點零貳公克、淨重零點陸
貳公克）沒收銷燬之；注射針筒參支、殘渣袋壹個、鏟管壹支均
沒收。
    事  實
一、甲○○曾因恐嚇案件，經臺灣臺北地方法院判處有期徒刑 4
    月確定，並於民國91年11月12日執行完畢。又前因施用毒品
    案件，經臺灣臺北地方法院以92年度毒聲字第1424號裁定送
    觀察、勒戒後，認有繼續施用毒品之傾向，經同院以92年度
    毒聲字第1987號裁定令入戒治處所施以強制戒治，嗣於戒治
    執行中處遇成效合格，經同院以93年度毒聲字第333 號裁定
    停止戒治，所餘戒治期間付保護管束，於93年5 月18日出所
    交付保護管束；於同年11月6 日保護管束期滿執行完畢，並
    由臺灣臺北地方法院檢察署檢察官於93年12月7 日以93年度
    戒毒偵字第155 號為不起訴處分確定。仍不知悔改，復基於
    概括犯意，先於94年6月9日下午5 時30分許，在臺北縣新莊
    市○○路593 巷底停車場內，非法施用第一級毒品海洛因一
    次，為警查獲，並當場扣得甲○○所有之第一級毒品海洛因
    1 包（毛重0.69公克、淨重0.49公克），及供施用海洛因所
    用之注射針筒2支、殘渣袋1個、鏟管1支。復於94年10月3日
    12時許，在臺北縣中和市廣濟宮廁所內，非法施用第一級毒
    品海洛因1次。旋於同月5日10時30分許，行經臺北縣中和市
    ○○街28號前，因行跡可疑，為警盤檢而查獲，並當場扣得
    甲○○所有之第一級毒品海洛因1 包（毛重0.33公克、淨重
    0.13公克)，及供施用海洛因所用之注射針筒1支。
二、案經臺北市政府警察局萬華分局報請臺灣板橋地方法院檢察
    署檢察官偵查起訴及移送併辦。
    理  由
一、上揭事實，業據被告甲○○於原審及本院審理時坦承不諱，
    復有第一級毒品海洛因 2包（毛重1.02公克、淨重0.62公克
    ）及供施用海洛因所用之注射針筒 3支、殘渣袋1個、鏟管1
    支扣案可證。而被告為警查獲後所採尿液，經送驗後確有鴉
    片類陽性反應，亦有臺灣檢驗科技股份有限公司分別於94年
    6 月26日、10月21日所具之濫用藥物尿液檢驗報告、臺北市
    政府警察局萬華分局查獲涉嫌毒品危害防制條例毒品初步鑑
    驗報告單、法務部調查局94年8月9日、12月19日調科壹字第
    060010104號、第000000000號鑑定通知書各1 紙在卷可考。
    足見被告自白施用第一級毒品犯行，確與事實相符。
二、又被告前因施用毒品案件，經臺灣臺北地方法院以92年度毒
    聲字第1424號裁定送觀察、勒戒後，認有繼續施用毒品之傾
    向，經同院以92年度毒聲字第1987號裁定令入戒治處所施以
    強制戒治，嗣於戒治執行中處遇成效合格，經同院以93年度
    毒聲字第333 號裁定停止戒治，所餘戒治期間付保護管束，
    於93年5月18日出所交付保護管束，於同年11月6日保護管束
    期滿執行完畢，並由臺灣臺北地方法院檢察署檢察官於93年
    12月7日以93年度戒毒偵字第155號為不起訴處分確定，有本
    院被告全國前案紀錄表、臺灣臺北地方法院檢察署93年度戒
    毒偵字第155 號不起訴處分書在卷可考。事證明確，被告於
    觀察、勒戒執行完畢後，5 年以內再犯施用第一級毒品罪行
    ，堪以認定。
三、核被告所為，係犯毒品危害防制條例第10條第1 項之施用第
    一級毒品罪，被告持有海洛因之低度行為，應為施用之高度
    行為所吸收，均不另論罪。被告先後多次施用海洛因犯行，
    時間緊接，犯罪構成要件相同，顯係基於概括犯意為之，應
    依連續犯規定論以 1罪，並加重其刑。又被告前因恐嚇案件
    ，經臺灣臺北地方法院以91年度簡字第1421號判決有期徒刑
    4 月確定，於91年11月12日執行完畢。有本院被告全國前案
    紀錄表在卷可稽，被告於有期徒刑執行完畢後 5年內再犯本
    件有期徒刑以上之罪，係屬累犯，應依刑法第47條規定遞加
    重其刑。
四、原審論罪科刑，固非無見。惟被告94年10月 3日為警查獲之
    施用海洛因犯行（移送併辦部份），原審未及一併審理，尚
    有未洽。公訴人上訴，指摘及此，為有理由。原判決既有可
    議，自應由本院撤銷改判。爰審酌被告曾因多次施用毒品，
    經觀察、勒戒、強制戒治、交付保護管束，竟不知悔改，仍
    繼續施用毒品，顯見缺乏拒用毒品決心，亦無悔改之意，且
    施用毒品不但影響健康，並可能對周遭之人施暴，或因購毒
    解癮，而為犯罪行為，對公共秩序及家人亦有危害之虞，同
    時參酌被告施用毒品之期間、次數、犯罪後坦承犯行，態度
    良好等一切情狀，量處如主文第二項所示之刑，以示懲儆。
    扣案之海洛因2 包（毛重0.69公克、淨重0.49公克，毛重0.
    33公克、淨重0.13公克）均係第一級毒品，應依毒品危害防
    制條例第18條第1 項前段規定沒收銷燬之。另扣案之注射針
    筒3支、殘渣袋1個、鏟管1 支，均係被告所有並供或預備供
    犯罪所用之物，併依刑法第38條第1項第2款宣告沒收。
據上論斷，應依刑事訴訟法第369條第1項前段、第364條、第299
條第1項前段，毒品危害防制條例第10條第1項、第18條第 1項前
段，刑法第11條前段、第56條、第47條、第38條第1項第2款，判
決如主文。
本案經檢察官邱美育到庭執行職務。
中    華    民    國    95    年    1     月    5     日
                  刑事第十一庭審判長法  官  楊炳禎
                                    法  官  江國華
                                    法  官  陳國文
以上正本證明與原本無異。
如不服本判決，應於收受送達後10日內向本院提出上訴書狀，其
未敘述上訴之理由者並得於提起上訴後10日內向本院補提理由書
（均須按他造當事人之人數附繕本）。
                                    書記官  蔡棟樑
中    華    民    國    95    年    1     月    5     日
附錄本案論罪科刑法條全文：
毒品危害防制條例第10條第1項：
施用第一級毒品者，處六月以上五年以下有期徒刑。
施用第二級毒品者，處三年以下有期徒刑。


司法院資訊處製作；財團法人民間司法改革基金會備份。
